臺灣臺南地方法院刑事判決　　　　　　　96年度交易字第57號
公　訴　人　臺灣臺南地方法院檢察署檢察官
被　　　告　丙○○
上列被告因過失致死等案件，經檢察官提起公訴（96年度偵字第
6020號），被告於準備程序進行中就被訴事實為有罪之陳述，經
本院裁定進行簡式審判程序後，判決如下：
    主  文
丙○○服用酒類，不能安全駕駛動力交通工具而駕駛，處罰金新
台幣玖萬元，如易服勞役以新台幣壹仟元折算壹日，減為罰金新
台幣肆萬伍仟元，如易服勞役以新台幣壹仟元折算壹日；又因過
失致人於死，處有期徒刑壹年陸月，減為有期徒刑玖月。
    事  實
一、丙○○於民國九十六年三月二十四日晚上九時許，在臺南縣
    永康市○○○街之友人住處，於飲用啤酒後，已達不能安全
    駕駛之程度，仍於翌（二十五）日凌晨一時三十分許，駕駛
    車牌號碼Ｎ八－九七二九號自用小客車離開，嗣其於凌晨一
    時五十分許，行經臺南縣永康市○○○路九九九號對面，本
    應注意汽車行駛時，駕駛人應注意車前狀況，並隨時採取必
    要之安全措施，且飲用酒類後其吐氣所含酒精濃度超過每公
    升0.25毫克以上者，不得駕車，而依當時天候陰、夜間有照
    明、路面鋪裝柏油、乾燥、無缺陷、無障礙物及視距良好，
    並無不能注意之情形，竟疏未注意前方車輛動態，追撞前方
    由鄭海清所駕駛之車牌號碼ＴＭ－０一六三號自用小客車，
    該車因受此強烈撞擊而起火燃燒，致鄭海清當場受有嚴重燒
    傷之傷害而因多器官衰竭死亡，而丙○○經警於凌晨二時二
    十九分許，對其施以酒精濃度檢測，測得其吐氣所含酒精濃
    度為每公升0.76毫克。又丙○○於肇事後犯罪未經發覺前，
    向至其就醫之醫院處理惟尚不知肇事者何人之臺南縣警察局
    永康分局警員陳俊宏，主動表示其為肇事車輛之駕駛者而自
    首並接受裁判
二、案經乙○○（即鄭海清之妻）訴由臺南縣警察局永康分局報
    請臺灣臺南地方法院檢察署檢察官偵查起訴。
    理  由
一、上揭事實，業據被告丙○○於警詢、偵查及本院審理中坦承
    不諱。此外，並有道路交通事故現場圖、道路交通事故調查
    報告表（一）（二）、刑法第一百八十五條之三案件測試觀
    察紀錄表、酒精濃度測試單、檢察官勘驗筆錄、相驗屍體證
    明書、檢驗報告書各一紙及警察蒐證照片十八張附卷可資佐
    證。又按刑法第一百八十五條之三所規範之服用酒類或其他
    相類之物，不能安全駕駛動力交通工具而駕駛之公共危險行
    為，係屬抽象危險犯之規定，此種抽象危險犯係伴隨飲酒過
    量駕車之行為當然成立，亦即祇須客觀上有此行為，危險即
    視為當然存在，是否果真肇事，並不影響公共危險罪責之成
    立，然如確實因之駕車肇事，其刑責之明顯性更不待言。又
    飲用酒類後所吐氣酒精濃度超過每公升０．二五毫克或血液
    中酒精濃度超過百分之０．０五以上者不得駕車，道路交通
    安全規則第一百十四條第一款亦定有明文，查被告係在九十
    六年三月二十五日二時二十九分，測得其呼氣之酒精濃度為
    每公升０．七六毫克，有卷附酒精測定紀錄表一紙可稽，參
    以被告自後追撞被害人鄭海清駕駛之汽車等情，顯見被告當
    時已因不勝酒力而影響其行車判斷力及控制力，其行車控制
    力已減弱至不能安全駕駛之程度至為灼然。再者，按汽車行
    駛時，駕駛人應注意車前狀況，並隨時採取必要之安全措施
    ，道路交通安全規則第九十四條第三項前段定有明文，被告
    駕車自應注意上述道路交通安全規定。又依附卷之交通事故
    調查報告表所載，本件肇事時、地之天候、路況、照明皆良
    好，則肇事彼時，被告並無不能注意之情事，竟疏未注意及
    此，而撞擊被害人，致被害人受有嚴重燒傷之傷害而因多器
    官衰竭死亡，其顯有應注意能注意而不注意之過失責任，且
    被告之過失與被害人之死亡結果間，復具有相當因果關係。
    綜上，被告自白核與事實相符，事證明確，其犯行應足認定
    。
二、核被告所為，係犯刑法第一百八十五條之三之服用酒類，不
    能安全駕駛動力交通工具而駕駛罪、第二百七十六條第一項
    之過失致人於死罪。又被告前後一段時間在不能安全駕駛之
    狀態下駕駛前揭車輛之行為，係於密切接近時間與地點實施
    ，侵害同一公眾行車安全之社會法益，各行為之獨立性極為
    薄弱，依一般社會健全觀念，在時間差距上，難以強行分開
    ，刑法評價上，以視為數個舉動之接續施行，合為包括之一
    行為予以評價，較為合理，應認係包括之一罪，而屬接續犯
    。再被告酒醉駕車，因而致人死亡，應依道路交通管理處罰
    條例第八十六條第一項規定，就其所犯過失致死罪部分加重
    其刑。再被告於肇事後於警方尚不知何人犯罪前，即主動向
    前往處理之員警陳俊宏坦承上揭之犯行，並接受裁判等情，
    有臺南縣警察局永康分局道路交通事故肇事人自首情形紀錄
    表一紙在卷可稽（見警卷第十二頁），依刑法第六十二條規
    定減輕其刑，並先加重後減輕之。被告所犯上開二罪，犯意
    各別、行為互殊，應予分論併罰。爰審酌本件交通事故係因
    被告酒駕過失釀禍致被害人無辜死亡，除被害人被燒死之慘
    痛外，其家屬與之天人永隔誠為至悲，人倫夢碎，肇事後亦
    未與被害人家屬達成民事和解賠償其損害，及本次酒精濃度
    測試值、犯罪後坦承犯行顯有悔悟等一切情狀，量處如主文
    所示之刑，罰金部分並諭知易服勞役之折算標準，並依中華
    民國九十六年罪犯減刑條例第二條第一項第三款規定，減其
    刑期二分之一。
據上論斷，應依刑事訴訟法第二百九十九條第一項前段、第二百
七十三條之一第一項、第二百八十四條之一，道路交通管理處罰
條例第八十六條第一項，中華民國九十六年罪犯減刑條例第二條
第一項第三款、第七條，刑法第一百八十五條之三、第二百七十
六條第一項、第四十二條第三項、第六十二條，刑法施行法第一
條之一，判決如主文。
本案經檢察官甲○○到庭執行職務
中　　華　　民　　國　　96　　年　　10　　月　　17　　日
　　　　　　　　　  交通法庭    法　官　鍾邦久
以上正本證明與原本無異。
如不服本判決應於收受本判後10日內向本院提出上訴書狀，並應
敘述具體理由。如未敘述上訴理由者，應於上訴期間屆滿後20日
內向本院補提理由書狀（均須按他造當事人之人數附繕本）「切
勿逕送上級法院」。
  　　　　　　　　　　　　　　　書記官　陳慧玲
中　　華　　民　　國　　96　　年　　10　　月　　17　　日
附錄本件論罪科刑依據之法條：
中華民國刑法第185條之3（醉態駕駛罪）
服用毒品、麻醉藥品、酒類或其他相類之物，不能安全駕駛動力
交通工具而駕駛者，處1年以下有期徒刑、拘役或3萬元以下罰金
。
中華民國刑法第276條第1項（過失致死罪）
因過失致人於死者，處 2 年以下有期徒刑、拘役或 2 千元以下
罰金。
